---
title: "Creación tablero control desarrollos HJD"
author: "Luis Daniel Chavarría"
date: "10/10/2019"
output:
  html_document: default
  pdf_document: default
editor_options:
  chunk_output_type: console
---

```{r setup, include=FALSE}
knitr::opts_chunk$set(echo = TRUE)
```

Este script tiene como propósito construir una base de datos efectiva que sirva como tablero de control de los desarrollos del proyecto HJD y su estado actual de documentos técnicos: Planos, 3d y MDS.

## Librerías y lectura de información de entrada

Utilizaremos una extracción reciente del proyecto HJD `XJD.csv` y la lista de desarrollos del proyecto. `listado_consolidado.csv`

```{r, message=FALSE}
library(tidyverse)
library(data.table)
library(lubridate)
#Lectura de archivos
raw_xjd <- fread("XJD_S46.csv") %>% as_tibble()
raw_lista <- fread("listado_consolidado.csv") %>% as_tibble()
directorio <- raw_lista %>% 
  select(GFE = `Function Group`, DIRECTION = Department) %>% 
  distinct() %>% 
  arrange(GFE)
```

## Seleccionemos únicamente las referencias en la lista de desarrollos

Tendremos en consideración además únicamente las variables que nos interesan

```{r}
desarrollos <- raw_xjd %>%
  mutate(PIE_numero = str_trim(PIE_numero)) %>% #Eliminar espacio en blanco
  filter(PIE_numero %in% raw_lista$PartReference) %>% #Seleccionar las referencias en la lista
  dplyr::select(ELTDEC_numero:FCT_numero, FCT_designation, ESO_num_PG, ESO_designation_PG, PIE_numero:PIE_designation, PIE_gest_MDS, PIEIND_indice = PIEIND_Dernier_indice, PIEIND_typologie, DOCTECH_numero, DOCTECH_type, VARCAS_MTC) %>%
  na_if("")

glimpse(desarrollos)
```

## Identificar MDS, Plan y 3D

El objetivo de este código es asignar un único documento a cada referencia y además esparcir la columna `DOCTECH_type` en MDS, 3D y Plan

```{r}
desarrollos_wide <- desarrollos %>%
  group_by(DOCTECH_type) %>%
  distinct(PIE_numero, .keep_all = TRUE) %>%
  ungroup() %>%
  spread(DOCTECH_type, DOCTECH_numero) %>% 
  select(-`<NA>`, -"Doc. Bureautique", -"Planche")

glimpse(desarrollos_wide)
```

## Construyamos ahora indicadores 

Vamos a identificar los estados OK, NOT OK y NO APLICA para los documentos MDS, 3D y 2D. Al finalizar, cruzamos con la variable `tipo` de los datos `raw_lista` y también con el directorio de impacto `directorio`.
```{r}
desarrollos_final <- desarrollos_wide %>%
  mutate(
      "3D_ok" = case_when(
      PIEIND_typologie == "Plan et Num 3D obligatoires" & !is.na(`3D`) ~ "OK",
      PIEIND_typologie == "Plan de définition obligatoire" ~ "NO APLICA",
      PIEIND_typologie == "Pas d'élément de définition obligatoire" ~ "NO APLICA",
      TRUE ~ "NOT OK"),
      "2D_ok" = case_when(
      PIEIND_typologie == "Plan et Num 3D obligatoires" & !is.na(`Plan`) ~ "OK",
      PIEIND_typologie == "Plan de définition obligatoire" & !is.na(`Plan`) ~ "OK",
      PIEIND_typologie == "Pas d'élément de définition obligatoire" ~ "NO APLICA",
      TRUE ~ "NOT OK"),
      "MDS_ok" = case_when(
      PIE_gest_MDS == "Oui" & !is.na(MDS) ~ "OK",
      PIE_gest_MDS == "Non" ~ "NO APLICA",
      TRUE ~ "NOT OK")
  ) %>% 
  left_join(raw_lista, by = c("PIE_numero" = "PartReference")) %>% 
  left_join(directorio, by = c("ELTDEC_numero" = "GFE")) %>% 
  dplyr::select(TIPO, DIRECTION, 1:19) %>%
  replace(is.na(.), "-") %>% 
  mutate(FCT_numero = str_remove(FCT_numero, "---"),
         perimetro = paste(ELTDEC_numero, "-", ELTDEC_designation))
  
glimpse(desarrollos_final)
# write_excel_csv2(desarrollos_final, "desarrollos_final.csv")
```

## Creación de funciones para calcular porcentajes

```{r}
#Porcentaje global
calcular_porcentaje <- function (documento, estado = "OK") {
         eval(substitute((desarrollos_final %>% filter(xx == as.character(estado)) %>% count() %>% as.numeric())/(desarrollos_final %>% filter(xx != "NO APLICA") %>% count() %>% as.numeric()),list(xx=as.name(documento), yy = as.name(estado))))
}

#Porcentaje específico division
calcular_per_espec_ok <- function(direccion, documento) {
  eval(
    substitute(
(desarrollos_final %>% filter(DIRECTION == direccion & xx == "OK") %>% count() %>% as.numeric()) / 
(desarrollos_final %>% filter(DIRECTION == direccion & xx != "NO APLICA") %>% count() %>% as.numeric()),
list(xx=as.name(documento))
              )
      )
}

#Porcentaje perímetros
calcular_perimetros <- function(perimetro, documento) {
  eval(
    substitute(
(desarrollos_final %>% filter(ELTDEC_numero == perimetro & xx == "OK") %>% count() %>% as.numeric()) / 
(desarrollos_final %>% filter(ELTDEC_numero == perimetro & xx != "NO APLICA") %>% count() %>% as.numeric()),
list(xx=as.name(documento))
              )
      )
}

calcular_per_espec_ok("DEA-MM", "3D_ok")
calcular_perimetros("11", "3D_ok")
```

La función `calcular_per_espec_ok` se puede utilizar para inicializar los valores de la trayectoria.

## Incorporación de la trayectoria global al historico

Wide approach seems to work better with Tableau, not tidy enough?

```{r}
wide_tray <- tibble(date = seq.Date(from = ymd("2019-10-09"), to = ymd("2020-01-30"), by = 7),
    expected_global_mds = seq(from = 0.667, to = 1, length.out = 17),
    expected_global_2d = seq(from = 0.341, to = 1, length.out = 17),
    expected_global_3d = seq(from = 0.273, to = 1, length.out = 17),
    "expected_DE-VB_mds" = seq(from = 0.708, to = 1, length.out = 17),
    "expected_DE-VB_2d " = seq(from = 0.610, to = 1, length.out = 17),
    "expected_DE-VB_3d " = seq(from = 0.433, to = 1, length.out = 17),
    "expected_DE-VD_mds" = seq(from = 0.857, to = 1, length.out = 17),
    "expected_DE-VD_2d " = seq(from = 0.228, to = 1, length.out = 17),
    "expected_DE-VD_3d " = seq(from = 0.180, to = 1, length.out = 17),
    "expected_DEA-PB_mds" = seq(from = 0.133, to = 1, length.out = 17),
    "expected_DEA-PB_2d " = seq(from = 0.066, to = 1, length.out = 17),
    "expected_DEA-PB_3d " = seq(from = 0.000, to = 1, length.out = 17),
    "expected_DEA-PE_mds" = seq(from = 0.619, to = 1, length.out = 17),
    "expected_DEA-PE_2d " = seq(from = 0.170, to = 1, length.out = 17),
    "expected_DEA-PE_3d " = seq(from = 0.200, to = 1, length.out = 17),
    "expected_DEA-SC_mds" = seq(from = 0.678, to = 1, length.out = 17),
    "expected_DEA-SC_2d " = seq(from = 0.086, to = 1, length.out = 17),
    "expected_DEA-SC_3d " = seq(from = 0.125, to = 1, length.out = 17),
    "expected_DEA-SI_mds" = seq(from = 0.148, to = 1, length.out = 17),
    "expected_DEA-SI_2d " = seq(from = 0.255, to = 1, length.out = 17),
    "expected_DEA-SI_3d " = seq(from = 0.000, to = 1, length.out = 17),
    "expected_DEA-SA_mds" = seq(from = 1.000, to = 1, length.out = 17),
    "expected_DEA-SA_2d " = seq(from = 1.000, to = 1, length.out = 17),
    "expected_DEA-SA_3d " = seq(from = 1.000, to = 1, length.out = 17),
    "expected_DEA-MM_mds" = seq(from = 0.846, to = 1, length.out = 17),
    "expected_DEA-MM_2d " = seq(from = 0.785, to = 1, length.out = 17),
    "expected_DEA-MM_3d " = seq(from = 0.833, to = 1, length.out = 17),
    "expected_DEA-SM_mds" = seq(from = 0.600, to = 1, length.out = 17),
    "expected_DEA-SM_2d " = seq(from = 0.600, to = 1, length.out = 17),
    "expected_DEA-SM_3d " = seq(from = 0.600, to = 1, length.out = 17),
    )

# write_csv2(wide_tray, "hist_tr_wide.csv")
```

## Pivoting

```{r}
######## Important for the tidy approach, calculation of the indicator and setup,

#Initialization

# wide_current %>%
# write_csv("historic_wide.csv")

fecha <- "2019-11-13"

wide_current <- desarrollos_final %>%
  group_by(DIRECTION) %>%
  summarize(
    completion_mds = sum(MDS_ok == "OK") / sum(MDS_ok == "OK" |
                                                 MDS_ok == "NOT OK"),
    completion_2d = sum(`2D_ok` == "OK") / sum(`2D_ok` == "OK" |
                                                 `2D_ok` == "NOT OK"),
    completion_3d = sum(`3D_ok` == "OK") / sum(`3D_ok` == "OK" |
                                                 `3D_ok` == "NOT OK")
  ) %>%
  bind_rows(desarrollos_final %>% 
  summarize(DIRECTION = "global",
    completion_mds = sum(MDS_ok == "OK") / sum(MDS_ok == "OK" |
                                                 MDS_ok == "NOT OK"),
    completion_2d = sum(`2D_ok` == "OK") / sum(`2D_ok` == "OK" |
                                                 `2D_ok` == "NOT OK"),
    completion_3d = sum(`3D_ok` == "OK") / sum(`3D_ok` == "OK" |
                                                 `3D_ok` == "NOT OK")
  )) %>% 
  pivot_longer(starts_with("completion"),
               names_to = "tipo",
               values_to = "valor") %>% 
  spread(key = DIRECTION, value = valor) %>% 
  mutate(tipo = str_remove(tipo, "completion_"),
         date = as.Date(rep(fecha, 3))) %>% 
  select(date, tipo, 2:12)

#Updating # CUIDADO #

historic_wide <- read_csv("historic_wide.csv")

historic_wide <- historic_wide %>%
  bind_rows(wide_current)

#Writing historic # CUIDADO #

historic_wide %>%
  write_csv("historic_wide.csv")
```

# Añadiendo las trayectorias para las divisiones

Código que actualiza las trayectorias. Atención, guardar histórico antes de sobreescribir.

```{r}
# tray <- wide_tray %>% select(date, starts_with("expected")) %>%
#   pivot_longer(starts_with("expected"),
#                names_to = "trayectoria",
#                values_to = "tray") %>%
#   extract(
#     col = trayectoria,
#     into = c("division", "tipo"),
#     regex = "(DE-VB|DE-VD|DEA-PB|DEA-PE|DEA-SC|DEA-SI|DEA-SA|DEA-SM|DEA-MM|global)_(mds|2d|3d)"
#   )

tray <- read_csv2("tray.csv")
####### Tidy data frame for divisions
tidy_divisions <- tibble(tipo = rep(c("mds", "2d", "3d"),17)) %>% 
  group_by(tipo) %>% 
  mutate(date = seq.Date(from = ymd("2019-10-09"), to = ymd("2020-01-30"), by = 7)) %>% 
  left_join(historic_wide, by = c("tipo", "date")) %>%
  pivot_longer(c(-tipo,-date), names_to = "division", values_to = "indicador") %>% 
  left_join(tray, by = c("date", "division", "tipo")) %>%
  filter(division != "DEA-SA") %>% 
  mutate(estado = case_when(indicador >= tray ~ "OK",
                            TRUE ~ "NOT OK"))


######### Objeto principal para Tableau
tidy_divisions %>% 
  write_csv2("tidy_divisions.csv")
```

## Cálculo agrupado por perímetro

38 perímetros que necesitan trayectorias individuales

```{r}

por_perimetros_wide <- desarrollos_final %>%
  group_by(ELTDEC_numero, DIRECTION) %>%
  summarize(
    completion_mds = sum(MDS_ok == "OK") / sum(MDS_ok == "OK" |
                                                 MDS_ok == "NOT OK"),
    completion_2d = sum(`2D_ok` == "OK") / sum(`2D_ok` == "OK" |
                                                 `2D_ok` == "NOT OK"),
    completion_3d = sum(`3D_ok` == "OK") / sum(`3D_ok` == "OK" |
                                                 `3D_ok` == "NOT OK")
  )

tidy_perimetros <- por_perimetros_wide %>% 
  pivot_longer(starts_with("completion"),
               names_to = "indicador",
               values_to = "valor")
```


```{r}
calcular_perimetros("11", "3D_ok")

tibble(date = seq.Date(from = ymd("2019-10-09"), to = ymd("2020-01-30"), by = 7),
       tray_11_mds = seq(from = calcular_perimetros("11", "MDS_ok"), to = 1, length.out = 17),
       tray_11_2d = seq(from = calcular_perimetros("11", "2D_ok"), to = 1, length.out = 17),
       tray_11_3d = seq(from = calcular_perimetros("11", "3D_ok"), to = 1, length.out = 17),
       tray_12_mds = seq(from = calcular_perimetros("12", "MDS_ok"), to = 1, length.out = 17))
```

Tocaría hacerlo 114 veces, impráctico, buscar un loop?

```{r}
trays <- tibble(date = seq.Date(from = ymd("2019-10-09"), to = ymd("2020-01-30"), by = 7))

for (i in as.numeric(por_perimetros_wide$ELTDEC_numero[1:31])) {
  output <- trays %>% 
    mutate(assign(paste0("tray_",i,"_", "mds"), seq(from = calcular_perimetros(i, "MDS_ok"), to = 1, length.out = 17)))
}

calcular_perimetros("11", "MDS_ok")

for (i in as.numeric(por_perimetros_wide$ELTDEC_numero[1:31])) {
  print(i)
}

assign(paste0("tray_",11,"_", "mds"), seq(from = calcular_perimetros(11, "MDS_ok"), to = 1, length.out = 17))

trays %>% 
    mutate(assign(paste0("tray_",i,"_", "mds"), seq(from = calcular_perimetros(i, "MDS_ok"), to = 1, length.out = 17)))

```

## Uniendo database de riesgo a este script

```{r}
riesgo_planos <- read_csv("planos_pt2.csv")
desarrollos_final <- read_csv2("desarrollos_final.csv")

filtered_riesgo <- riesgo_planos %>% 
  filter(FCT_numero %in% desarrollos_final$FCT_numero) %>%
  mutate(perimetro = paste(ELTDEC_numero, "-", ELTDEC_designation))

filtered_riesgo %>% 
  write_csv2("riesgo_planos_xjd.csv")

desarrollos_final %>%
  semi_join(filtered_riesgo, by = "FCT_numero") %>%
  mutate(perimetro = paste(ELTDEC_numero, ELTDEC_designation)) %>% 
  write_csv2("riesgo_funciones_xjd.csv")
```

